臺灣臺北地方法院民事判決
　　　　　　　　　　　　　　　　  110年度北國簡字第3號
原      告  葉品毅  
被      告  臺北市停車管理工程處

法定代理人  李昆振  
訴訟代理人  葉志韋  
上列當事人間請求國家賠償事件，本院於民國111年4月14日言詞
辯論終結，判決如下：
    主      文
被告應給付原告新臺幣貳拾肆萬壹仟零捌拾壹元。
原告其餘之訴駁回。
訴訟費用由被告負擔百分之六十一，餘由原告負擔。
本判決第一項得假執行。但被告以新臺幣貳拾肆萬壹仟零捌拾壹
元為原告預供擔保，得免為假執行。
    事實及理由
壹、程序方面：
一、按依國家賠償法請先以書面向賠償義務機關請求之。賠償義
    務機關拒絕賠償，或自提出請求之日起逾30日不開始協議，
    或自開始協議之日起逾60日協議不成立時，請求權人得提起
    損害賠償之訴。國家賠償法第10條第1項及第11條第1項前段
    分別定有明文。查本件原告於民國109年7月17日向被告請求
    國家賠償，為被告所拒絕，此有原告提出之臺北市停車管理
    工程處110年2月3日北市停企字第1103015672號函（下稱系
    爭函文）為證（見本院卷第51頁），足認原告已先向被告請
    求協議不成立，因而於110年3月3日依法提出國家賠償訴訟
    ，程序並無不合，合先敘明。
二、按訴狀送達後，原告不得將原訴變更或追加他訴，但擴張或
    減縮應受判決事項之聲明，不在此限。民事訴訟法第255條
    第1項第3款定有明文。查原告起訴時訴之聲明原為：「被告
    應給付原告新臺幣（下同）39萬4,716元。」（見本院卷第7
    頁），嗣於111年4月14日本院言詞辯論期日變更訴之聲明為
    ：「被告應給付原告39萬4,031元。」（見本院卷第486頁）
    ，核屬減縮應受判決事項之聲明，與前揭規定相符，應予准
    許。
貳、實體方面：
一、原告起訴主張：原告於108年8月16日7時20分許騎乘MLS－589
    6號之機車（下稱系爭機車），行經臺北市明水路及北安路
    口（下稱系爭路段）時，因被告取消設置汽車停車格（下稱
    系爭停車格），然僅將系爭停車格之標線塗黑但未刨除，致
    原告於系爭路段煞車減速時，因系爭停車格標線不明，且防
    滑效果不佳而打滑摔倒，因而受有右側肩峰鎖骨關節脫離之
    傷害（下稱系爭傷害）。又被告於事故發生後有報請警方到
    場處理，其後被告亦於109年12月始刨除系爭停車格之標線
    。另被告雖於110年2月3日寄發系爭函文通知原告被告不成
    立國家賠償責任，惟依道路交通標誌、標線、號誌設置規則
    第6條有規定，被告本應將不必要之標誌、標線、號誌同時
    清除，然被告卻僅將標線塗黑而未清除，不僅造成標線疊加
    增加厚度，且使標線不明，防滑效果亦不佳，以致影響行車
    安全，是被告自應依國家賠償法第3條第1項規定就原告所受
    之系爭傷害負國家賠償責任。而原告因系爭傷害計受有下列
    損害：看護費用1萬5,400元（期間自108年9月23日起至108
    年9月26日、109年6月29日起至109年7月1日）、醫療門診交
    通費5,865元、不能工作之損失4萬9,591元、醫療費用8萬3,
    175元及精神慰撫金24萬元，以上共計39萬4,031元（計算式
    ：1萬5,400元＋5,865元＋4萬9,591元＋8萬3,175元＋24萬元＝39
    萬4,031元），爰依法提起本件訴訟等語。並聲明：被告應
    給付原告39萬4,031元。
二、被告則以：被告塗銷系爭停車格之黑色路線漆與現行使用於
    一般道路之路線漆，於採購時業經第3方公正單位即臺灣塗
    料工業同業公會研究發展實驗室（下稱臺灣塗料工會）之檢
    驗，上開路線漆皆符合國家標準。又現行規範中並未統一路
    線漆之防滑標準，且路線漆亦未規範防滑係數，故不得逕自
    套用其他材料之防滑標準，進而推論被告使用之黑色路線漆
    有設置或管理之欠缺。另現行交通工程技術並未規範取消道
    路標線之施作工法，而實務上多視道路狀況、設置維護成本
    及施作效率為考量，選擇刨除或黑漆塗銷等方式施作，並非
    以刨除為唯一施作工法。而本件使用之黑色路線漆係考量其
    顏色與路面相近，不易使用路人辨識錯誤而違規，惟因路線
    漆材質存在易脫落之特性，未免造成脫落後與禁制線併存之
    情形，被告調整系爭停車格標線時，除先以黑色路線漆塗除
    外，亦依序錄案刨除標線。再者，交通事故發生原因包含當
    事人駕駛行為、車輛基本條件、道路幾何條件、天候與環境
    等主客觀因素，而系爭路口之監視器並未拍攝到事故發生時
    之影像，且原告亦無提供行車紀錄器佐證事故發生時之剎車
    位置、行車動線、速度、車輪胎痕深度及道路狀況，自無從
    證明原告係因黑色路線漆而發生打滑摔倒之情事。此外，系
    爭路段近3年之上下午尖峰交通量為每小時1,200至2,400輛
    小汽車當量數，而自108年2月12日被告第1次塗銷系爭停車
    格標線後至原告發生事故日，約達半年之期間均未接獲民眾
    通報滑倒之情事，且經函詢警察局交通警察大隊系爭路口自
    108年2月18日至108年8月16日之事故資料，亦無其他車輛因
    打滑自摔之案件發生，顯見如依一般經驗法則及客觀觀察，
    行經該路段之駕駛人通常不生滑倒之情事，故難認原告發生
    上開事故係因系爭停車格之黑色路漆線所致，是原告國家賠
    償之請求，應無理由。另外，就原告請求金額部分，原告並
    未提出醫囑證明其確有復健及中醫治療之必要性，且關於醫
    療費用部分亦應依單據核實計算等語，資為抗辯。並聲明：
    原告之訴駁回。
三、經查，原告於108年8月16日7時20分許騎乘系爭機車行經系
    爭路段時發生事故而受有系爭傷害，於同日至馬偕紀念醫院
    (下稱馬偕醫院)急診等情，此有臺北市政府警察局中山分局
    道路交通事故當事人登記聯單、道路交通事故現場圖、馬偕
    醫院乙種診斷證明書及長庚醫療財團法人林口長庚紀念醫院
    (下稱林口長庚醫院)診斷證明書等件在卷可稽（見本院卷第
    15頁、第19至23頁），且為兩造所不爭執，堪信為真實。
四、得心證之理由：
（一）原告依據國家賠償法第3條第1項規定請求被告負損害賠償
      責任，是否有據？
   1、按公有公共設施因設置或管理有欠缺，致人民生命、身體
      或財產受損害者，國家應負損害賠償責任，國家賠償法第
      3條第1項定有明文。上開規定所指之管理有欠缺，係指公
      共設施建造後之維持、修繕及保管等不完全，以致該公共
      設施欠缺通常應具備之安全性而言。而該條所定之國家賠
      償責任，係採無過失主義，即以該公共設施之設置或管理
      有欠缺，並因此欠缺致人民受有損害為其構成要件，非以
      管理或設置機關有過失為必要。又國家賠償法第3條所定
      公共設施設置或管理欠缺所生國家賠償責任之立法，旨在
      使政府對於提供人民使用之公共設施，負有維護通常安全
      狀態之義務，重在公共設施不具通常應有之安全狀態或功
      能時，其設置或管理機關是否積極並有效為足以防止危險
      或損害發生之具體行為，倘其設置或管理機關對於防止損
      害之發生，已為及時且必要之具體措施，即應認其管理並
      無欠缺，自不生國家賠償責任，故國家賠償法第3條公有
      公共設施之管理有無欠缺，須視其設置或管理機關有無及
      時採取足以防止危險損害發生之具體措施為斷。
　 2、原告主張其於108年8月16日7時20分騎乘系爭機車行經系
      爭路口時，因被告取消系爭停車格時，僅用黑色路線漆將
      系爭停車格之標線塗黑，但未刨除，導致原告行經系爭路
      口欲煞車減速時，因系爭汽車格經塗黑之標線不明，且防
      滑效果不佳而打滑摔倒，致原告受有系爭傷害，業據提出
      塗銷之系爭停車格照片、臺北市政府警察局中山分局道路
      交通事故當事人登記聯單、道路交通事故現場圖、勞工保
      險被保險人上下班途中發生事故而致傷害證明書及馬偕醫
      院乙種診斷證明書等件為憑（見本院卷第11至23頁頁）。
      被告對於原告於上開時地騎乘系爭機車摔倒造成系爭傷害
      乙節，並未爭執，惟辯稱：塗銷系爭停車格所使用之黑色
      路線漆與一般道路之路線漆於採購時均經第三方公正單位
      即臺灣塗料同業公會檢驗合格，且路線漆迄今並無統一防
      滑標準或規範防滑係數，況現行交通工程技術並未規範取
      消道路標線之施作方法，而實務上多視道路狀況、設置維
      護成本及施作效率考量，選擇刨除或黑漆塗銷等方式，故
      被告先行以黑色路線漆塗銷系爭停車格，嗣後再加以刨除
      ，並無設置或管理欠缺之情形云云，固據提出交通技術標
      準規範公路類公路工程部交通工程規範（下稱系爭工程規
      範）、財務採購契約及中華民國國家標準ＣＮＳ道路標線塗
      料等件為憑（見本院卷第77至106頁）。查參諸系爭工程
      規範載明：「…《參考》以下為部分市場具反光性及抗滑性
      標線材料之標準，可斟酌參考使用⑴油漆標線：宜採用具
      有適當反光作用之路線漆。A.路線漆品質應符合CNS1333 
      K2013 第一種路線漆之規定。漆料必須先於公路上作實際
      試驗，以確定是否適當。油漆於乾固後，應為具有彈性及
      黏著妥當之漆層，在陽光下不得有褪色及黏胎。…⑵熱處理
      聚酯標線：熱處理聚酯標線為使用流動性聚酯且預拌反光
      玻璃珠加熱繪設之標線。當以適當之熱處理標線機撒佈於
      水泥或瀝青混凝土路面時，標線粉末應即刻乾固，而黏固
      於路表面，不受輪胎黏脫且具反光特性、防滑能力，能承
      受交通而不會產生變形之標線…」（見本院卷第81頁），
      是油漆標線宜採用有適當反光作用之路線漆，且在陽光下
      油漆標線既不得有褪色及黏胎之情形，可認油漆標線應重
      在標線之明確性，然本件被告係為將系爭停車格原有之標
      線塗銷，核與油漆標線之主要使用目的尚不相符；又參以
      被告於民事答辯狀內陳稱：「…㈢系爭黑色路線漆之使用係
      考量其顏色與道路鋪面相近，可減少用路人因錯誤辨識標
      線而衍生之違規事件，惟因路線漆材質上存在易脫落之特
      性，其脫落後與禁制標線併存常造成尋求停車位者判斷上
      之疑慮，故本處調整停車格標線時除先以黑漆塗除外，亦
      依序錄案刨除標線。」等語（見本院卷第65頁），是被告
      既自承系爭停車格塗銷所使用之黑色路線漆有易脫落之情
      形，最終仍須將系爭停車格之標線刨除；另參以被告於本
      院110年9月13日言詞辯論期日陳稱：「事發地點原本就是
      熱處理聚酯標線，為了避免標線太厚，所以用油漆標線施
      工，也可加快施工期程」等語（見本院卷第241頁），堪
      認系爭停車格原係採用具有防滑係數之熱處理聚酯標線，
      而被告知悉若塗銷系爭停車格未直接以刨除方式處理，會
      有標線過厚之情形，且使用路線漆塗銷係為縮短施工期程
      ；併參以被告之110年5月13日北市停企字第1103047847號
      函載以：「…說明：…二、經查本處留存之通告單時間紀錄
      ，108年2月18日約於9時20分抵達系爭路口，後於9時50分
      離開前往北安路608巷，從抵達現場擺放交通錐等事前作
      業至等候油漆乾凅之總停留時間約30分鐘（附件一）。另
      108年7月25日因僅為廢線塗除，故無開立通告單，尚無補
      塗銷之時間資料。三、有關本處格位異動標準作業流程，
      自路線漆塗除後約3至6個月錄案刨除（流程圖如附件2）
      」等語（見本院卷第221頁），可認被告以黑色路線漆塗
      銷系爭停車格僅為臨時性之處置，被告最終仍須以刨除方
      式處理，且須於黑色路線漆塗銷後之3至6個月進行刨除。
      基上，系爭停車格塗銷時所使用之黑色路線漆既非如系爭
      停車格原所使用之熱處理聚酯標線有經過防滑係數之檢驗
      而具有防滑之功能，且黑色路線漆有易脫落及與原標線堆
      疊產生厚度之風險，本件使用黑色路線漆塗銷僅屬臨時性
      之處置，而有應於塗銷後3至6個月內進行刨除原有標線之
      必要，則被告於108年2月18日以黑色路線漆塗銷系爭停車
      格後，迄至108年8月16日本件事故發生時，被告仍未將系
      爭停車格之原有標線（含黑色路線漆）進行刨除，則難認
      被告就其塗銷系爭停車格標線之管理有為積極防止危險發
      生之行為。是依上開說明，原告主張被告應就其於系爭路
      段發生事故導致之系爭傷害負損害賠償責任，應屬有據。
　 3、至被告辯稱：自108年2月12日被告第1次塗銷系爭停車格
      標線後至108年8月16日原告發生事故日，經函詢警察局交
      通警察大隊，可知系爭路口約達半年期間未接獲民眾通報
      滑倒或車輛打滑自摔之情事，顯見依一般經驗法則及客觀
      觀察，難認原告發生上開事故係因系爭停車格之黑色路線
      漆所致云云。然查，原告發生事故當時，天候並無下雨之
      情形，且原告亦無與其他車輛發生碰撞之情事，又系爭路
      段除有塗銷系爭停車格之情形外，其餘路面尚屬平坦，此
      有系爭路段照片在卷可稽（見本院卷第11頁），是原告主
      張其於系爭路段欲煞車減速時，因系爭停車格所使用之黑
      色路線漆導致其摔車，應屬可採。又被告於108年2月18日
      進行第1次塗銷系爭停車格標線後，另於108年7月25日亦
      有進行廢線塗除之作業，已如前述，是原告發生事故當日
      距離被告第2次作業時亦僅十幾天，則縱108年2月18日至1
      08年8月16日原告發生事故日，期間並無其他車輛發生自
      摔之情事，亦難以此認定事故之發生與被告塗銷系爭停車
      格之行為無涉。從而，被告上開所辯，並無可採。
（二）茲就原告請求賠償之各項支出及損害是否有據，分述如下
      ：
 　1、看護費1萬5,400元部分：
　　  按親屬代為照顧被害人之起居，固係基於親情，但親屬看
      護所付出之勞力並非不能評價為金錢，雖因二者身分關係
      而免除被害人之支付義務，惟此種基於身分關係之恩惠，
      不能加惠於加害人。故由親屬看護時雖無現實看護費之支
      付，仍應認被害人受有相當於看護費之損害，得向加害人
      請求賠償，始符公平原則。原告主張其因本件車禍事故受
      有系爭傷害，自108年9月23日起至108年9月26日計4日、1
      09年6月29日起至109年7月1日計3日至林口長庚醫院手術
      期間，係由妻子全天看護，故以每日2,200元計算之看護
      費用為1萬5,400元等語。被告對於原告於上開期間因系爭
      傷害至林口長庚醫院住院手術治療乙節並未爭執，惟辯稱
      ：原告並未提出有全天看護之必要云云。查參諸本院前於
      111年2月25日函詢林口長庚醫院以：「1、原告於108年9
      月23日住院至108年9月26日出院，共計4日，原告住院4日
      期間是否均有看護之必要？倘有必要，需全天抑或半天？
      2、原告於109年6月29日住院至109年7月1日出院，共計3
      日，原告住院3日否均有看護之必要？倘有必要，需全天
      抑或半天？」（見本院卷第467頁），經林口長庚醫院於1
      11年3月18日以長庚院林字第1110350229號函覆本院以：
      「…二、依病例所載，葉君曾於108年9月23日於本院住院
      ，經診斷為右側肩峰鎖骨關節脫離，於9月24日接受開放
      復位鉤狀鋼板固定手術，並於9月26日出院，住院期間考
      量其接受固定手術後有部分肢體能力受限情形，建議有專
      人全天照顧為宜；後葉君109年6月29日再住院，接受鋼板
      移除手術，並於7月1日出院，此段住院期間葉君肢體功能
      較無明顯障礙，日常生活應可自理，是否須看護專人照顧
      ，請貴院依上開病情說明卓審…」等語（見本院卷第479頁
      ），是原告主張108年9月23日至108年9月26日住院手術期
      間由家人全天看護計4天，尚屬合理，縱無現實看護費用
      之支出，依上開說明，原告仍得向被告請求賠償相當於全
      天看護費用之損害，至於原告109年6月29日至109年7月1
      日住院手術期間，因林口長庚醫院函覆原告此段期間肢體
      功能較無明顯障礙，且原告亦未舉證說明有看護之必要，
      則此部分之請求，難認有據。從而，原告請求被告給付看
      護費用計8,800元（計算式：2,200元×4日＝8,800元），應
      屬有據，逾此部分，不得請求。
 　2、醫療門診交通費5,865元部分：
　　  原告主張其因本件事故受有系爭傷害，造成其行動不便，
      分別於①108年8月16日急診住院支出計程車費165元、②108
      年9月23日住院，於108年9月26日出院、復於109年6月29
      日住院，於109年7月1日出院，共4次，每次支出495元之
      計程車費，計1,980元（計算式：495元×4次＝1,980元）、
      ③108年8月21日、108年9月18日、108年10月9日、108年11
      月6日、109年3月25日、109年6月17日、109年7月15日，
      因搭乘公車看診，共7次往返，每次支出45元之車資，計6
      30元（計算式：7次×2×45元＝630元）、④108年11月14日至
      109年8月13日間，至佑民醫院復建，每次往返支出30元，
      共計103次之往返交通費，計3,090元（計算式：103次×30
      元＝3,090元），以上支出交通費共計5,865元等語，業據
      提出計程車預估車資、公車費用及祐民醫院乙種診斷證明
      書（下稱系爭診斷證明書）等件為證（見本院卷第251至2
      59頁）。被告雖辯稱原告並未提出單據，且醫囑並無記載
      原告需進行復健云云。然稽諸系爭診斷證明書「病名」記
      載：「右側肩鎖關節脫位術後，右肩關節攀縮（以下空白
      ）」及「醫師囑言」記載：「自000-00-00迄109-8-13計
      復健門診22次，復健治療103次（以下空白）」（見本院
      卷第389頁），是原告前開復建期間既係涵蓋於原告因本
      件事故而施作之兩次手術區間即108年9月23日至109年7月
      1日之範圍內，且復健原因係因原告所受系爭傷害術後右
      肩關節攀縮，則原告主張其有進行上開復健之必要，應屬
      可採。又原告主張上開期間之交通費用，與原告提出之醫
      療費用收據、祐民醫院乙種診斷證明書及車資估算等證物
      （見本院卷第251至255頁、第257頁、第259頁、第309至3
      23頁）相互勾稽後，堪認屬實及合理。是原告請求醫療門
      診交通費5,865元，應屬有據。
　 3、不能工作之損失4萬9,591元部分：
　　  原告主張其任職於中信保全公司、每日薪資為1,010元，
      且原告因本件事故受有系爭傷害，致其於108年8月16日至
      108年11月30日，計107日；於109年6月29日至109年8月12
      日，計45日，總計受有152日無法工作之損失15萬3,520元
      。又原告前已受領勞保局之勞保傷病給付10萬3,929元，
      故扣除上開10萬3,929元後，被告尚應賠償原告4萬9,591
      元（計算式：15萬3,520元－10萬3,929元＝4萬9,591元），
      並提出勞動部勞工保險局109年11月12日保職核字第10902
      1154090號函（下稱系爭勞保局函文）、中信保全公司簽
      到表、存摺封面影本及交易明細等件為憑（見本院卷第26
      7至293頁、第487至491頁）。查原告係於106年8月16日至
      馬偕醫院急診，於108年8月19日至骨科回診，原經醫師建
      議休養3月即休養至106年11月19日，嗣原告於108年9月23
      日住院進行重建手術，於108年9月26日出院，並經醫師再
      建議休養至108年12月31日；原告復於109年6月29日至長
      庚醫院住院，於109年6月30日進行拔除鋼釘手術，並於10
      9年7月1日出院，經醫師建議術後休養6週即休養至109年8
      月14日，此有馬偕醫院及林口長庚醫院診斷證明書等在卷
      可稽（見本院卷第21頁、第305頁、第457頁），互核原告
      提出其108年8月至109年8月間之中信保全公司簽到表顯示
      ，原告於前開期間確有休假或公傷假之請假紀錄，堪認原
      告於108年8月16日起至108年11月30日、109年6月29日至1
      09年8月12日確實因系爭傷害而有休養之必要及情形。又
      原告前已受領勞保局之勞保傷病給付10萬3,929元，此有
      系爭勞保局函文函在卷可稽（見本院卷第47頁），且被告
      對此並未爭執，故扣除上開10萬3,929元後，原告請求被
      告賠償上開期間不能工作之損失計4萬9,591元【計算式：
      (152日×1,010元＝15萬3,520元)－10萬3,929元＝4萬9,591元
      】，應屬有據。
　 4、醫療費8萬3,175元部分：
　　  原告主張其因本件車禍事故受有系爭傷害，致其支出醫療
      費8萬3,175元，其細目如下：①馬偕醫院：108年8月16日
      急診費850元、文件費190元、8月19日門診費690元，計1,
      730元。②林口長庚醫院：108年8月21日門診費583元、9月
      18日門診費553元、9月26日手術費6萬3,097元、10月9日
      門診費310元、11月6日門診費520元、109年3月門診費520
      元、6月17日門診費520元、7月1日手術費2,272元、7月15
      門診費370元、10月9日文件費及年度醫療費用收據600元
      ，計6萬9,345元。③三重養生堂中醫診所（下稱養生堂中
      醫）：108年8月26日門診費100元、8月27日門診費及中藥
      湯費2,600元、8月29日門診費100元、8月31日門診費100
      元、9月2日門診費100元、9月4日門診費100元、9月6日門
      診費及中藥湯費2,600元、9月9日門診費100元、9月11日
      門診費100元、9月16日門診費100元、10月5日文件證明書
      費150元、10月5日自費藥貼布費200元，計6,350元。④佑
      民醫院：108年11月14日、11月21日、11月28日、12月4日
      、12月12日、12月19日、12月26日、109年1月8日、1月15
      日、2月5日、2月12日、2月19日、2月26日、3月12日、4
      月8日、4月30日、5月17日、5月23日、5月26日、6月4日
      、7月2日、7月9日、7月16日、8月5日、8月23日各230元
      之門診費，計5,750元，以上共計8萬3,175元，並提出馬
      偕醫院乙種診斷證明書、馬偕醫院醫療費用收據、林口長
      庚醫院診斷證明書、林口長庚醫院費用收據、養生堂中醫
      診斷證明書、養生堂中醫醫療費用明細、免用統一發票收
      據、處方籤費用收據、佑民醫院乙種診斷證明書及佑民醫
      院醫療費用明細收據等件為證（見本院卷第297至365頁）
      。惟被告辯稱：原告應提出單據核實計算賠償金額，且醫
      師僅囑咐原告休養期間，但無建議原告應復健抑或為其他
      之醫療行為等語。查關於原告請求養生堂中醫費用6350元
      部分，參諸原告提出之養生堂中醫診斷證明書，其上僅記
      載：「『病名』：「右側肩膀挫傷之初期照護，多處部位其
      他肌炎，8/26右肩不適感已一週，自述當時摔車受傷無法
      抬舉，長庚診斷閉鎖性骨折，馬偕診斷右側間胛峰鎖骨間
      關節脫臼。」（見本院卷第327頁），屬原告自述系爭傷
      害之情形，而關於「醫師囑言」部分卻係空白，是尚難認
      定原告至養生堂中醫與系爭傷害之治療有何其必要性關連
      性，故原告請求養生堂中醫費用6,825元部分，自難准許
      。至於馬偕醫院、林口長庚醫院及佑民醫院等醫療費用部
      分，核與原告提出之就診醫療單據相符，且原告有至佑民
      醫院進行復健之必要性，亦如前述。則原告請求被告賠償
      醫療費用7萬6,825元（計算式：8萬3,175元－6,350元＝7萬
      6,825元），應予准許，逾此部分，不得請求。
   5、精神慰撫金24萬元部分：
　　  按國家損害賠償，除依本法規定外，適用民法之規定。國
      家賠償法第5條定有明文。又不法侵害他人之身體、健康
      、名譽、信用、隱私、貞操，或不法侵害其他人格法益而
      情節重大者，被害人雖非財產上之損害，亦得請求賠償相
      當之金額。民法第195條第1項前段亦有明文。而慰藉金之
      賠償須以人格權遭遇侵害，使精神上受有痛苦為必要，其
      核給之標準固與財產上損害之計算不同，然非不可斟酌實
      際加害情形與被害人所受之痛苦，及雙方之身分、地位、
      經濟狀況等其他情形，核定相當之數額。查原告因本件事
      故而受有系爭傷害，原告精神上受有相當之痛苦，自不待
      言。本院審酌原告108年度之給付總額為29萬0,641元，名
      下無財產，財產總額為0元等情，此有本院職權調閱原告
      之稅務電子閘門財產所得調件明細表附卷可稽（見本院證
      物袋內），復參以被告對於系爭停車格之標線塗銷管理有
      欠缺之情形，認原告請求之精神慰撫金以10萬元為適當，
      逾此部分，不應准許。
　 6、基上，原告得請求被告賠償之金額共計24萬1,081元（計
      算式：看護費8,800元＋醫療門診交通費5,865元＋不能工作
      之損失4萬9,591元＋醫療費7萬6,825元＋精神慰撫金10萬元
      ＝24萬1,081元）。
五、綜上所述，原告依據國家賠償法第3條第1項及民法第195條
    第1項規定請求被告給付24萬1,081元，為有理由，應予准許
    。逾此部分，為無理由，應予駁回。　　
六、本件原告勝訴部分係就民事訴訟法第427條第1項訴訟適用簡
    易程序所為被告敗訴之判決，依同法第389條第1項第3款規
    定，應依職權宣告假執行。並依同法第392條第2項規定，依
    職權宣告被告預供擔保後，得免為假執行。
七、本件事證已臻明確，兩造其餘攻擊防禦方法及舉證，核與本
    件判決結果無影響，爰不另予一一論述，併此敘明。
八、訴訟費用負擔之依據：民事訴訟法第79條。　
中　　華　　民　　國　　111 　年　　5 　　月　　11　　日
                  臺北簡易庭  法  官  陳家淳
以上正本證明與原本無異。
如不服本判決，應於判決送達後20日內向本庭（臺北市○○○路
0段000巷0號）提出上訴狀。（須按他造當事人之人數附繕本）
如委任律師提起上訴者，應一併繳納上訴審裁判費。
中　　華　　民　　國　　111 　年　　5 　　月　　18　　日
                              書記官  蘇炫綺